【裁判字號】    97,易,874
【裁判日期】    971224
【裁判案由】    竊盜
【裁判全文】
臺灣雲林地方法院刑事判決               97年度易字第874號
公  訴  人  臺灣雲林地方法院檢察署檢察官
被      告  乙○○
                    （另案於臺灣臺中監獄執行中）
上列被告因竊盜案件，經檢察官提起公訴（97年度偵字第4118號）
，本院判決如下：
    主  文
本件公訴不受理。
    理  由
一、本件公訴意旨略以：被告乙○○與陳孟杉（已另案偵辦）為
    一起北上遊玩，欠缺交通工具，竟共同基於意圖為自己不法
    所有之犯意聯絡，(一)於97年5 月17日17時許，在雲林縣西螺
    鎮○○路202 號前，由陳孟杉使用T 型板手，竊取甲○○所
    有之車號6419-SX 自小客車，被告則在竊車時，立於現場後
    方約10公尺處把風，得手後；(二)於翌（18）日下午某時，2
    人復騎車至雲林縣虎尾鎮○○路56之6 號銘宏企業車輛回收
    場內，由被告下手竊取廖明泉所有之SI-6317 號車牌2 面，
    得手後，被告旋即將該SI-6317 號車牌2 面懸掛於上開所竊
    取之6419-SX 號自小客車上，取代原來6419-SX 號之車牌，
    以便2 人駕駛上開車輛北上時，以逃避警方查緝；(三)於97年
    6 月5 日13時30分許，在臺中市○區○○○街與復興園路口
    ，由被告在後面把風，陳孟杉以T 型板手，竊取戊○○所有
    之DR-8752 號自小客車，得手後，該車並作為2 人代步之交
    通工具（陳孟杉以上所有涉嫌竊盜部分，均已起訴）。嗣經
    警循線查獲，並扣得T 型板手3 支、剪刀6 支、車號6419-S
    X 號及DR-8752 號之汽車2 輛、SI-6317 號車牌2 面（車輛
    及車牌已發還所有人保管）。因認被告涉犯刑法第320 條第
    1 項竊盜罪嫌及同法第321 條第1 項第3 款加重竊盜罪嫌等
    語。
二、按同一案件繫屬於有管轄權之數法院者，由繫屬在先之法院
    審判之，刑事訴訟法第8 條前段定有明文；又依第8 條之規
    定不得為審判者，應諭知不受理之判決，並得不經言詞辯論
    為之，同法第303 條第7 款、第307 條亦分別定有明文。
三、經查：
  (一)被告基於意圖為自己不法所有之犯意，為下列竊盜行為：
    1.於97年5 月17日前3 、4 日，在雲林縣西螺鎮○道路旁，
      見丙○○所管領並交予銘宏企業車輛回收廠拖回辦理報廢
      事宜而置於路旁之車牌號碼SI-6317 號自用小貨車後車廂
      上置放有該車之車牌2 面，遂徒手竊取之，並攜離藏放他
      處，以備日後懸掛他車使用。
    2.又與陳孟杉（業經本院以97年度交訴字第52號判決有罪）
      基於意圖為自己不法所有之共同犯意聯絡，於97年5 月17
      日下午5 時許，至雲林縣西螺鎮○○里○○路20 2號前，
      由乙○○在場負責把風，由陳孟杉攜帶其所有客觀上足以
      對人之生命、身體造成危險，可供兇器使用之藍色小型Ｔ
      字型扳手1 支，竊取甲○○所有置於該處之車牌號碼6419
      -SX 號自用小客車1 輛，得手後供渠等平日代步使用。嗣
      後乙○○為逃避警方追查，遂將車牌號碼6419-SX 號車牌
      拆下，並改懸掛其先前竊得之車牌號碼SI-6137 號車牌2
      面。
    3.復與陳孟杉基於意圖為自己不法所有之共同犯意聯絡，於
      97年6 月5 日下午1 時30分許，至臺中市○區○○○街與
      復興園路口附近，由乙○○在場負責把風，由陳孟杉攜帶
      其所有之前揭藍色小型Ｔ字型扳手1 支，竊取戊○○所管
      領（其姐夫劉保明所有）而置於該處之車牌號碼DR-8752
      號自用小客車1 輛，得手後供渠等日後代步使用。
    4.上開行為業經臺灣臺中地方法院檢察署檢察官於97年9 月
      12日以97年度偵字第20791 號提起公訴，並於97年10月13
      日以97年度易字第4067號案件繫屬於臺灣臺中地方法院，
      並於97年11月19日判處被告有期徒刑1 年6 月，有該起訴
      書、判決書及臺灣高等法院被告前案紀錄表在卷足憑。
  (二)本案檢察官起訴之犯罪事實，即被告竊取「SI-6317 」號車
    牌2 面、與另案被告陳孟杉共同攜帶兇器竊取車牌號碼「64
    19-SX 」號及「DR-8752 」號自用小客車2 輛等情，與前開
    臺灣臺中地方法院審理之犯罪事實相同，為事實上之一罪關
    係，屬於刑事訴訟法第8 條前段所稱之同一案件。而本案係
    於臺灣雲林地方法院檢察署檢察官於97年10月3 日以97年度
    偵字第4118號提起公訴，於97年10月24日繫屬於本院，此有
    該起訴書、臺灣雲林地方法院檢察署97年10月24日丁○家忠
    97偵4118字第28174 號函所附本院收狀戳存卷可佐，足徵本
    案較前揭臺灣臺中地方法院受理之同一案件繫屬在後，因檢
    察官就同一案件向本院重行起訴，揆諸前開規定，自應由繫
    屬在先之臺灣臺中地方法院審判之，本院依法不得審判，是
    本件爰不經言詞辯論，逕為不受理之諭知。
據上論斷，應依刑事訴訟法第303 條第7 款、第307 條，判決如
主文。
中    華    民    國    97    年    12    月    24    日
                  刑事第二庭  審判長法  官  劉國賓
                                    法  官  王素珍
                                    法  官  陳美利
以上正本證明與原本無異。
如不服本判決應於收受判決後10日內向本院提出上訴書狀，並應
敘述具體理由；其未敘述上訴理由者，應於上訴期間屆滿後20日
內向本院補提理由書（均須按他造當事人之人數附繕本）。「切
勿逕送上級法院」。
                                    書記官  張菀純
中    華    民    國    97    年    12    月    24    日


司法院資訊處製作；財團法人民間司法改革基金會備份。
